臺灣高等法院高雄分院刑事裁定
111年度抗字第182號
抗  告  人  
即  被  告  蔡政洋




選任辯護人  黃千珉律師
上列抗告人因違反毒品危害防制條例案件，不服臺灣屏東地方法
院中華民國111年6月13日延長羈押裁定（111年度訴字第182號）
，提起抗告，本院裁定如下：
    主  文
抗告駁回。
    理  由
一、抗告意旨如附件「刑事抗告狀」所載。
二、原審以抗告人即被告蔡政洋（下稱被告）涉犯毒品危害防制
    條例第4條第6項、第2項之製造第二級毒品未遂罪，犯罪嫌
    疑重大，有刑事訴訟法第101條第1項第1、2、3款情形（押
    票漏載第2款），有羈押之原因與必要，爰於民國111年3月2
    2日裁定羈押，並禁止接見、通信，嗣裁定自同年6月22日起
    延長羈押2月，並禁止接見、通信。
三、按被告經法官訊問後，認為犯罪嫌疑重大，而有下列情形之
    一，非予羈押，顯難進行追訴、審判或執行者，得羈押之：
    ㈠逃亡或有事實足認為有逃亡之虞者；㈡有事實足認為有湮滅
    、偽造、變造證據或勾串共犯或證人之虞者；㈢所犯為死刑
    、無期徒刑或最輕本刑為5年以上有期徒刑之罪者，有相當
    理由認為有逃亡、湮滅、偽造、變造證據或勾串共犯或證人
    之虞者。刑事訴訟法第101條第1項定有明文。查被告涉犯毒
    品危害防制條例第4條第6項、第2項之製造第二級毒品未遂
    罪，經檢察官提起公訴後，業經被告坦認犯行，並有各該證
    人之證詞，及相關監視錄影畫面翻拍照片、發票照片、搜索
    扣押筆錄、扣押物品目錄表、鑑定書在卷，暨有製毒工具等
    物扣案可證，堪認被告犯罪嫌疑確屬重大。原審據上開犯罪
    事實，以被告本案所為雖屬未遂，然其所犯仍屬最輕本刑5
    年以上之重罪，且製造第二級毒品，一旦成功流入市面，影
    響層面當非販賣可比，堪認其犯罪情節並非輕微，可預期將
    來量處之刑度非輕，衡情其逃匿以規避後續審判程序進行及
    刑罰執行之可能性亦隨之增加，客觀上有相當理由足認被告
    有畏刑而逃亡之虞；又被告於偵查中對於其參與情節、主從
    分工，供述前後不一，對於共犯楊紋一是否有在為警查獲當
    日即110年10月5日下午前往製毒現場、一同搬運製毒器具等
    重要參與情節，所供與共犯楊紋一完全相反，自仍有事實足
    認有勾串共犯之虞，有羈押之原因。復考量被告所涉本案製
    造毒品危害社會治安甚鉅、本案尚未進行審理程序等節，兼
    衡國家刑事司法權之有效行使、社會秩序及公共利益之維護
    、被告人身自由受限制之程度等節，認對被告維持羈押處分
    應屬適當、必要，且合乎比例原則，尚無法以具保替代，而
    仍有繼續羈押之必要性，因而裁定自111年6月22日起延長羈
    押2月，並禁止接見、通信。衡之原審為此強制處分之手段
    及審判所欲達成之目的，並無失衡、不當之可言。被告執詞
    指摘原裁定不當，為無理由，其抗告應予駁回。
據上論結，應依刑事訴訟法第412條，裁定如主文。
中　　華　　民　　國　　111 　年　　7 　　月　　1 　　日
                    刑事第三庭  審判長法  官  吳進寶
                                      法  官  陳億芳
                                      法  官  徐美麗
以上正本證明與原本無異。
本裁定不得再抗告。
中　　華　　民　　國　　111 　年　　7 　　月　　1 　　日
                                      書記官  吳宗霖